vi: Nghệ thuật và giải trí > Sở thích và nghệ thuật sáng tạo > Đồ thủ công mỹ nghệ > Vật liệu nghệ thuật & thủ công mỹ nghệ > May mặc > Vải bố làm đồ thủ công > Vải thêu: Vải Aida; Vải thô; Vải lanh; Vải thêu needlepoint
nb: Kunst og underholdning > Hobby og kreativitet > Kunst og håndverk > Kunst- og håndverksmaterialer > Tekstiler > Hobbylerret > Sytøylerret: Aidastoff; Jevntvevd stoff; Linstoff; Broderilerret
it: Arte e svago > Hobby e arti creative > Artigianato e hobby > Materiali per hobby e artigianato > Tessili > Tele per attività creative > Tela aida per punto croce: Aida Cloth; Tessuto a trama uniforme; Tessuto di lino; Tele per mezzo punto
ru: Искусство и развлечения > Хобби и творчество > Искусство и рукоделие > Материалы для художественных работ и рукоделия > Текстиль > Холсты и канва для рукоделия > Канва для вышивания: Канва «Аида»; Канва равномерного плетения; Льняная канва; Канва для вышивания
de: Kunst & Unterhaltung > Hobby & Kunst > Kunsthandwerk & Hobby > Kunst- & Bastelmaterialien > Textilien > Bastelleinwände > Stickleinwände: Aida-Tuch; Stramin; Leinengewebe; Stickstramin
zh-CN: 艺术与娱乐 > 爱好/艺术创作 > 手工艺品 > 手工艺材料 > 纺织品 > 手工艺画布 > 刺绣/十字绣布: 阿依达布; 匀织布; 亚麻布; 刺绣网布
th: ศิลปะและความบันเทิง > งานอดิเรกและศิลปะสร้างสรรค์ > ศิลปะและงานฝีมือ > วัสดุงานศิลปะและงานฝีมือ > สิ่งทอ > ผ้าใบสำหรับงานฝีมือ > ผ้าใบสำหรับงานเย็บปักถักร้อย: ผ้าไอด้า; ผ้าอีเวนวีฟ; ผ้าลินิน; ผ้าใบสำหรับงานปัก
sv: Konst och underhållning > Hobby och skapande > Hantverk och hobbyer > Hobbymaterial > Textilier > Hobbyduk > Handarbetsduk: Aida-tyg; Evenweave-tyg; Linnetyg; Broderistramalj
bg-BG: Изкуства и развлечения > Хобита и творчески изкуства > Изкуства и творчество > Творчески материали > Текстил > Канава за творчество > Панама: Панама Aida; Панама „Равномерка“; Ленен плат; Канава за гоблен
da: Kunst og underholdning > Hobby og håndarbejde > Håndarbejde og hobby > Materialer til håndarbejde og hobby > Tekstiler > Kanvas til håndarbejde > Kanvas til syning: Aida-klud; Evenweave-stof; Linnedstof; Broderilærred
es: Arte y ocio > Hobbies y artes creativas > Manualidades > Materiales para manualidades > Tejidos > Lienzos para manualidades > Telas para bordados: Tela aida; Tela uniforme; Tela de lino; Cañamazos de bordado
en: Arts & Entertainment > Hobbies & Creative Arts > Arts & Crafts > Art & Crafting Materials > Textiles > Crafting Canvas > Needlecraft Canvas: Aida Cloth; Evenweave Fabric; Linen Fabric; Needlepoint Canvas
pt-PT: Artes e lazer > Passatempos e artes criativas > Artes e trabalhos manuais > Materiais para artes e trabalhos manuais > Têxteis > Tela para trabalhos manuais > Tela para trabalhos com agulhas: Pano Aida; Tela para bordar; Tecido de linho; Tela para tapeçaria
tr: Sanat ve Eğlence > Hobiler ve Sanatsal Çalışmalar > Sanatlar ve El İşleri > Sanat ve El İşleri Malzemeleri > Tekstil > El İşi Bezi > İğne İşi Bezi: Aida Bezi; Çift Dokuma Kumaş; Keten Kumaş; Kanaviçe bezleri
fi: Taide ja viihde > Harrastukset ja taiteet > Taide ja askartelu > Askartelumateriaalit > Tekstiilit > Askartelukangas > Koristeompelukangas: Aida-ristipistokangas; Evenweave-ristipistokangas; Pellavakangas; Kanavakangas
nl: Kunst en entertainment > Hobby's en creatieve vaardigheden > Handwerk en hobby's > Handwerk- en hobbymaterialen > Textiel > Handwerkcanvas > Borduurlinnen: Aida-stof; Evenweave-stof; Linnen stof; Borduurstramien
ja: 芸術・エンターテイメント > 趣味・コレクション > クラフト・アート > アート・クラフト用素材 > 布地 > クラフト用キャンバス > 刺繍用キャンバス: 相田布; イーブンウィーブ生地; リネン生地; ニードルポイントキャンバス
sk-SK: Umenie a zábava > Záľuby a tvorivé dielne > Výtvarná dielňa > Materiály pre výtvarnú dielňu > Metráž > Plátno na tvorenie > Plátno na vyšívanie: Krížikové vyšívacie plátno; Režná látka; Ľanová látka; Plátna na vyšívanie krížikom
ro-RO: Artă și divertisment > Hobby-uri și artă > Artizanat > Materiale pentru artă/artizanat > Textile > Pânză pentru proiecte de artizanat > Pânză pentru cusut: Pânză Aida; Țesătură cu ochiuri egale; Țesătură de in; Pânză pentru goblen
fr: Arts et loisirs > Loisirs et arts créatifs > Loisirs créatifs > Matériaux pour loisirs créatifs > Textiles > Toiles pour loisirs créatifs > Toiles pour travaux d’aiguille: Toile Aïda; Tissu à tissage uniforme; Tissu en lin; Canevas de tapisserie
pt-BR: Artes e entretenimento > Hobbies e artes > Arte e artesanato > Materiais de arte e de artesanato > Tecidos > Telas para artesanato > Telas para bordado: Tecido Aida; Tecido etamine; Tecido de linho; Telas para bordado
cs: Umění a zábava > Hobby, hudba a výtvarné umění > Řemesla a koníčky > Materiál pro umění a řemesla > Textilie > Hobby plátna > Vyšívací plátna: Látka Aida; Látka Evenweave; Lněná tkanina; Plátna na vyšívání
zh-TW: 藝術/娛樂 > 嗜好和創作藝術 > 藝術品和手工藝品 > 藝術/手作材料 > 紡織品 > 手工帆布 > 刺繡布: 艾達布; 十字繡布; 亞麻布; 針繡帆布
hu: Művészet és szórakoztatás > Hobbik és kreatív művészet > Művészet és barkácsolás > Művészeti és kézműves anyagok > Textíliák > Kézműves vászon > Varróvásznak: Aida ruha; Egyenletes szövésű szövet; Vászonszövet; Gobelinvásznak
pl: Sztuka i rozrywka > Hobby i sztuki piękne > Sztuka i rękodzieło > Materiały dla artystów i rękodzielników > Tekstylia > Płótna artystyczne > Płótno do haftu na kanwie: Tkanina Aida; Płótno bawełniane; Tkanina lniana; Kanwa do haftu
lt-LT: Menai ir pramogos > Hobiai ir menai > Menai ir amatai > Menų ir amatų medžiagos > Tekstilė > Drobė rankdarbiams > Drobė nėrimui, mezgimui ir siuvinėjimui: „Aida“ drobė; „Evenweave“ audinys; Lininė drobė; Siuvinėjimo drobės
sl-SI: Kultura in zabava > Hobiji in ustvarjalne umetnosti > Umetnost in ročna dela > Materiali za umetniško ustvarjanje in ročna dela > Tekstil > Platna za ročna dela > Platno za vezenje: Blago za vezenje; Tkanina za enakomerno tkanje; Laneno blago; Platno za vezenje
hr-HR: Umjetnost i zabava > Hobiji i kreativne umjetnosti > Umjetnost i rukotvorine > Materijali za umjetnost i rukotvorine > Tekstili > Platno za rukotvorine > Platno za ručni rad: Platno aida; Tkanina ravnomjernog tkanja; Lanena tkanina; Platna za goblene
ko: 아트/엔터테인먼트 > 취미/예술 > 미술/공예 > 미술/공예 재료 > 직물 > 공예용 캔버스 > 수예용 캔버스: 아이다 원단; 이븐위브 원단; 린넨 원단; 니들포인트 캔버스
el: Τέχνες & Ψυχαγωγία > Χόμπι & Δημιουργικές Τέχνες > Τέχνες & Χειροτεχνίες > Υλικά τέχνης & χειροτεχνίας > Υφάσματα > Καμβάς για χειροτεχνίες > Καμβάς για κέντημα: Καμβάς για κέντημα τύπου AIDA; Ύφασμα Evenweave; Ύφασμα λινό; Καμβάς κεντήματος